【裁判字號】    97,聲,762
【裁判日期】    970625
【裁判案由】    返還提存物
【裁判全文】
臺灣桃園地方法院民事裁定               97年度聲字第762號
聲  請  人  全民房屋仲介有限公司楊梅分公司
法定代理人  乙○○
相  對  人  甲○○
上列當事人間聲請返還提存物事件，本院裁定如下：
    主  文
本院九十五年度存字第二四一三號提存事件，聲請人所提存之擔
保金新臺幣玖萬肆仟元，准予返還。
    理  由
一、按訴訟終結後，供擔保人證明已定20日以上之期間，催告受
    擔保利益人行使權利而未行使，或法院依供擔保人之聲請，
    通知受擔保利益人於一定期間內行使權利並向法院為行使權
    利之證明而未證明者，法院應依供擔保人之聲請，以裁定命
    返還其提存物，民事訴訟法第104 條第1 項第3 款定有明文
    。又該條之規定，於其他依法令供訴訟上之擔保者，準用之
    ，同法第106 條亦定有明文。而此所謂訴訟終結，固應從廣
    義解釋，包括撤銷假扣押或假處分裁定及執行程序終結在內
    。惟強制執行法第132 條已於民國85年10月9 日修正增列第
    3 項規定債權人收受假扣押或假處分裁定後已逾30日者不得
    聲請執行。故假扣押或假處分之供擔保人，於法院撤銷假扣
    押或假處分之執行後，如該假扣押或假處分裁定已逾上開30
    日期間而不得聲請執行時，自不因供擔保人未聲請撤銷假扣
    押或假處分裁定，而影響其依民事訴訟法第106 條準用同法
    第104 條第1 項第3 款規定行使定期催告及返還擔保物之權
    利（最高法院88年度台抗字第682 號裁判意旨參照）。
二、聲請意旨略以：聲請人與相對人間假扣押事件，前遵本院95
    年度裁全字第3674號假扣押裁定（聲請人誤植為95年度執全
    字第1991號假扣押執行案號），曾提供如主文所示之擔保金
    ，並以本院95年度存字第2413號提存事件提存在案。嗣該假
    扣押事件已告終結，並經發函催告相對人於一定期間內行使
    權利，惟期限已經過而未見相對人行使，爰依法聲請裁定返
    還上開擔保金等語，並提出本院民事執行處97年3 月11 日
    永執95年度執全玄字第1991號函、95年度存字第2413號提存
    書、楊梅大同郵局第30號存證信函暨回執、桃園縣政府營利
    事業登記證各1 件為證。
三、經查，聲請人上開主張供擔保對相對人為假扣押，嗣並催告
    相對人行使權利之事實，業據聲請人提出上開證物供本院查
    對無訛，復經本院依職權調取本院95年度存字第2413號提存
    卷宗、95年度裁全字第3674號卷宗（含95年度執全字第1991
    號卷宗）核閱屬實。又本件係經本院民事執行處以95年度執
    全字第1991號為假扣押之執行，相對人曾於95年6 月16日提
    供反擔保金28萬元撤銷假扣押之執行，嗣聲請人亦於97年1
    月29日具狀撤回本件假扣押之執行程序，而聲請人雖未聲請
    撤銷本件假扣押裁定，惟聲請人於95年5 月4 日收受該假扣
    押裁定，至今已逾30日以上，揆諸首揭強制執行法第132 條
    第3 項之規定，其無從再本於前開假扣押裁定為假扣押執行
    之可能，相對人若有損害業已告確定，將來已無繼續受損之
    虞。再相對人於受催告行使權利後，逾期未對聲請人行使權
    利乙節，亦經向本院民事庭、簡易庭及非訟中心分案室，查
    詢無訛，此有本院民事紀錄科查詢表2 紙附卷可憑，堪信其
    主張為真正，依上揭說明，聲請人之聲請，核無不合，應予
    准許。
四、依民事訴訟法第104 條第1 項第3 款、第106 條，裁定如主
    文。
中    華    民    國    97    年    6     月    25    日
                  民事第一庭    法  官  范明達
以上正本係照原本作成
如對本裁定抗告須於裁定送達後10日內向本院提出抗告狀，並應
繳納抗告裁判費新台幣1,000 元。
中    華    民    國    97    年    6     月    25    日
                                書記官  張豐松


司法院資訊處製作；財團法人民間司法改革基金會備份。
